臺灣臺南地方法院刑事判決
                                    109年度交易字第888號
公  訴  人  臺灣臺南地方檢察署檢察官
被      告  陳仕德


上列被告因公共危險案件，經檢察官提起公訴（109年度偵字第1
6823號），被告於本院準備程序中就被訴事實為有罪之陳述，經
告知簡式審判程序之旨，並聽取被告與公訴人意見後，本院裁定
以簡式審判程序進行審理，判決如下：
    主  文
乙○○駕駛動力交通工具而吐氣所含酒精濃度達每公升零點二五毫
克以上，累犯，處有期徒刑陸月，併科罰金新臺幣貳萬元，有期
徒刑如易科罰金，罰金如易服勞役，均以新臺幣壹仟元折算壹日
。
    事  實
一、乙○○於民國109年9月3日中午12時許至下午1時許，在臺南市
    安南區永成路上某工地與友人共飲啤酒，致其吐氣所含酒精
    濃度達每公升0.25毫克以上後，竟未待體內酒精成分充分退
    卻，即不顧大眾行車之公共安全，基於酒後駕車致交通公共
    危險之犯意，於同日下午4時50分許騎乘車牌號碼000-000號
    普通重型機車自上開地點離開，而行駛於道路；嗣其因行車
    違規闖紅燈，在臺南市○區○○○路0段000號前為警攔查，經警
    發覺其身上有酒味，於同日下午5時11分許以呼氣酒精測試
    器測得其吐氣所含酒精濃度達每公升0.51毫克，乃查悉上情
    。
二、案經臺南市政府警察局刑事警察大隊報告臺灣臺南地方檢察
    署檢察官偵查起訴。
    理  由
一、本案被告乙○○所犯為死刑、無期徒刑、最輕本刑3年以上有
    期徒刑以外之罪，亦非高等法院管轄之第一審案件，其於準
    備程序中就被訴事實為有罪之陳述，經告知簡式審判程序之
    旨，並聽取檢察官及被告之意見後，本院依刑事訴訟法第27
    3條之1第1項規定裁定進行簡式審判程序，是本案之證據調
    查，依同法第273條之2規定，不受同法第159條第1項、第16
    1條之2、第161條之3、第163條之1及第164條至第170條所規
    定證據能力認定及調查方式之限制，合先敘明。
二、前揭事實，業據被告於警詢、偵查及本院審理時均坦承不諱
    （見警卷第3至11頁；偵字卷第23至24頁；本院卷第72至73
    、88、90頁），並有車號查詢機車車籍資料、臺南市政府警
    察局道路交通事故當事人酒精測定紀錄表及財團法人台灣電
    子檢驗中心呼氣酒精測試器檢定合格證書影本在卷可稽（見
    警卷第21、25至27頁），足見被告前開任意性自白與事實相
    符，堪以採信。是本案事證明確，被告上開犯行洵堪認定，
    應予依法論科。
三、論罪科刑：
  ㈠核被告所為，係犯刑法第185條之3第1項第1款前段之駕駛動
    力交通工具而吐氣所含酒精濃度達每公升0.25毫克以上之罪
    。
  ㈡被告前因公共危險案件，經本院以107年度交簡字第1923號判
    決判處有期徒刑6月確定，於108年3月29日徒刑執行完畢，
    有臺灣高等法院被告前案紀錄表在卷足參（見本院卷第13至
    20頁），其於上開有期徒刑執行完畢後5年內之109年9月3日
    故意再犯本件有期徒刑以上之罪，為累犯；審酌被告未因前
    罪徒刑執行完畢而有所警惕，猶故意再犯本案犯罪，可認其
    有特別惡性及對刑罰反應力薄弱，又觀諸被告本案犯罪情節
    ，經依累犯規定加重其刑，並未使被告所受刑罰超過其所應
    負擔之罪責，即無司法院釋字第775號解釋意旨所指應裁量
    不予加重最低本刑，否則將致過苛或罪刑不相當之情形，爰
    依刑法第47條第1項規定加重其刑。
  ㈢茲審酌被告除有前述刑事前案紀錄外，另曾於102年、106年
    間犯酒後駕車之公共危險案件，有前引臺灣高等法院被告前
    案紀錄表可資查考，本次已係被告第4度因酒後駕車之違法
    情事為警查獲，被告明知酒後不能駕車及酒醉駕車之危險性
    ，竟猶漠視自己安危，復罔顧法律禁止規範與公眾道路通行
    之安全，於酒後吐氣所含酒精濃度已逾法定容許標準後，仍
    騎乘普通重型機車行駛於道路，對公眾交通往來造成潛在之
    高度危險，所為實無足取，亦顯見其無視法紀，更缺乏對其
    他用路人人身安全之尊重觀念，殊為不該，惟念其犯後坦承
    犯行不諱，且幸其酒後騎車未肇事即經警攔檢，兼衡其為警
    查獲時測得吐氣所含酒精濃度為每公升0.51毫克，暨其自陳
    學歷為國小畢業，目前擔任臨時工，每日工資約新臺幣（下
    同）1,100元、1,200元，與1名未成年子女同住，須扶養父
    親及配偶（見本院卷第91頁）之智識程度、家庭生活狀況等
    一切情狀，量處如主文所示之刑，並就有期徒刑及併科罰金
    刑部分，分別諭知易科罰金及易服勞役之折算標準，以示懲
    儆。
據上論斷，應依刑事訴訟法第273條之1第1項、第299條第1項本
文，刑法第185條之3第1項第1款前段、第47條第1項、第41條第1
項本文、第42條第3項本文，刑法施行法第1條之1第1項，判決如
主文。
本案經檢察官黃信勇提起公訴，檢察官甲○○到庭執行職務。
中　　華　　民　　國　 110　　年　　2 　　月　　5 　　日
                  刑事第十一庭  法　官　潘明彥
以上正本證明與原本無異。
如不服本判決應於收受本判決後20日內向本院提出上訴書狀，並
應敘述具體理由。其未敘述上訴理由者，應於上訴期間屆滿後20
日內向本院補提理由書狀（均須按他造當事人之人數附繕本）「
切勿逕送上級法院」。 
　　　　　　　　　　　　　　　　書記官  蘇豐展
中　　華　　民　　國　　110 　年　　2 　　月　　5 　　日
附錄本案論罪科刑法條：
中華民國刑法第185條之3第1項
駕駛動力交通工具而有下列情形之一者，處2 年以下有期徒刑，
得併科20萬元以下罰金：
一、吐氣所含酒精濃度達每公升零點二五毫克或血液中酒精濃度
    達百分之零點零五以上。
二、有前款以外之其他情事足認服用酒類或其他相類之物，致不
    能安全駕駛。
三、服用毒品、麻醉藥品或其他相類之物，致不能安全駕駛。